# 求助合并抵消问题（关于资本化利息抵消）

提问人：huhuhui 时间：2020-01-07 10:36:38
陈版主好！请教下，母公司借款给其持有60%的子公司，子公司为房地产企业，借款的利息资本化，在开发成本中列示。还在开发时期合并抵消时，母公司抵消利息收入，子公司要抵消存货？当子公司开始结利，确认收入的同时匹配确认相关成本了，那这时的合并抵消应该怎么抵消？请求指导 万分感谢~

回答人：chenyiwei
这与一般的母子公司之间顺流交易抵销原理和方法是一样的。
当后续年度子公司的开发产品开始实现销售以后，抵销分录就变为：借：年初未分配利润（截至本年初的尚未实现内部交易损益总额），贷：存货（截至年末尚未出售的开发产品成本中包含的资本化利息），贷：主营业务成本（本年度内实现销售的开发产品成本中包含的资本化利息）。
另外，母公司要就向子公司收取的利息缴纳增值税，但子公司不能抵扣进项税额，这部分无法抵扣的增值税额在合并报表层面应直接调整管理费用。

提问人：陈小霖 3232 时间：2020-02-14 14:30:17
假如当期还没有结转成本，您的意思是按不含税金额抵消借出方利息收入和借入方存货，税款则把借入方存货中对应的税额在合并层面调入管理费用么

回答人：chenyiwei
是。